【裁判字號】    89,易,1363
【裁判日期】    900227
【裁判案由】    毀損等
【裁判全文】
臺灣屏東地方法院刑事判決                        八十九年度易字第一三六三號
    公  訴  人  臺灣屏東地方法院檢察署檢察官
    被      告  甲○○
右列被告因毀損等案件，經檢察官提起公訴（八十九年度偵字第一五九一號、一六一
五號），本院判決如左：
    主  文
甲○○連續以加害生命或財產之事，恐嚇他人致生危害於安全，處有期徒刑柒月，緩
刑參年。
其餘被訴部分公訴不受理。
    事  實
一、甲○○因與鄰居乙○○、丙○○間有土地糾紛，心有不滿，竟基於恐嚇之概括犯
    意，於民國八十九年三月二日二十三時許，在屏東縣鹽埔鄉○○路七○之二號乙○○及丙○○之住宅前，揚言要放火燒毀乙○○、丙○○之住宅，致當時人在屋
    內之乙○○及丙○○心生畏懼，足生危害於安全。嗣於同年月五日二十三時五十
    分許，甲○○於與乙○○、丙○○發生爭執後，又向乙○○及丙○○聲稱要放火
    燒毀渠等之住宅，並返回自宅內拿取瓦斯桶作欲放火狀，經甲○○之弟張財貴及
    鄰居杜莊貴梅在旁發現後上前加以攔阻後作罷，乙○○及丙○○因此深感恐懼，
    致生危害於安全。警方據報於翌日凌晨零時五十分趕赴現場查獲甲○○。
二、案經乙○○、丙○○訴由台灣屏東地方法院檢察署檢察官偵查起訴。
    理  由
壹、有罪部分：
一、訊據被告甲○○矢口否認有何恐嚇犯行，辯稱：伊當時喝了酒，不知道自己說了
    什麼話云云。經查：右揭事實業據告訴人乙○○及丙○○指訴歷歷，且卷附八十
    九年三月二日案發時之錄音帶內容確有被告甲○○聲稱要放火燒毀告訴人住宅之
    恐嚇言語無訛等情，並有勘驗筆錄一紙附卷足憑，雖被告於本院審理中仍否認有
    右開恐嚇犯行，惟參以被告曾於警訊中供稱：「（八十九年三月五日）我．．於
    砸毀乙○○的車子後，我即跑回家中要拿瓦斯桶（泡茶用五公斤裝），但被我弟
    弟張財貴嚇阻。」（屏東縣警察局里港分局里警刑字第一三八九號卷第六頁）及
    於偵查中自陳：「我．．要把瓦斯關掉，我弟弟（指張財貴）打我的手一下，說
    我要做什麼．．。」（八十九年偵字第一五九一號卷第五頁）；證人即被告之鄰
    居杜莊貴梅亦證稱：「（八十九年三月五日）我有看見甲○○手摸瓦斯筒，．．
    ．，我並且有出面阻止他不要這樣做。」（屏東縣警察局里港分局里警刑字第一
    三八九號卷第九頁背面）等語，堪認被告在拿取瓦斯桶前，應確有告訴人所指訴
    之出言放火燒屋之恐嚇犯行，而足供人判斷其拿取瓦斯桶之動機，否則若僅係單
    純開關瓦斯之動作，旁人實無加以攔阻之必要。是被告所辯，應屬事後卸責之詞
    ，不足採信。此外，復有該瓦斯桶照片一張附卷可稽，本件事證明確，被告犯行
    洵堪認定，應依法論科。
二、核被告甲○○所為，係犯刑法第三百零五條之恐嚇危害安全罪。被告二次恐嚇告
    訴人等之犯行，時間緊接，所犯罪名相同，顯係基於概括犯意為之，為連續犯，
    應依刑法第五十六條之規定論以一罪，並加重其刑。茲審酌被告揚言放火燒毀他
    人住宅，並欲拿取瓦斯桶作勢放火，其行為甚具危險性，足以使人驚恐，並危害
    社會秩序，情節非輕，惟念其與告訴人為鄰居、因土地糾紛心懷不滿、以致於酒
    醉之狀態下一時衝動誤蹈法網、而告訴人又當庭表示願意原諒被告之恐嚇犯行及
    被告犯後態度良好、未再生事等一切情狀，爰量處如主文所示之刑，以資懲儆。
    又被告雖曾於七十四年間受有期徒刑以上刑之宣告，然於七十五年一月二十六日
    執行完畢後，至今十餘年內未曾受有期徒刑以上刑之宣告，有台灣屏東地方法院
    檢察署刑案資料查註紀錄表附卷可稽，其因一時失慮，偶罹刑典，且於犯後已與
    告訴人達成和解，具有悔意，經此刑之宣告後，應知警惕而無再犯之虞，本院因
    認暫不執行其刑為當，故予以宣告緩刑三年，用啟自新。
貳、不受理部分：
一、公訴意旨略以：甲○○於八十九年三月二日二十三時許，在屏東縣鹽埔鄉○○路
    七○之二號乙○○及丙○○之住宅前，以磚塊等物砸毀停放在該處乙○○所有之
    車號ＸＢ─三九五○號自用小客車之前座擋風玻璃及部分車體，因生損害於乙○○。且甲○○更進而無故侵入該乙○○、丙○○前開住宅圍牆內所附連圍繞之土
    地。嗣於八十九年三月五日二十三時五十分許，甲○○又承上揭毀損之概括犯意
    ，再以磚頭砸毀乙○○停放在其住處前之上開車輛前擋風玻璃及車體，因認被告
    所為係犯刑法第三百五十四條之毀損罪嫌及第三百零六條第一項之無故侵入他人
    住宅附連圍繞之土地罪嫌。
二、按告訴乃論之罪，告訴人於第一審辯論終結前，得撤回告訴；又告訴經撤回者，
    法院應諭知不受理之判決，刑事訴訟法第二百三十八條第一項及第三百零三條第
    三款分別定有明文。
三、本件被告甲○○因毀損及無故侵入他人住宅附連圍繞之土地，經檢察官提起公訴
    ，認被告係犯刑法第三百五十四條及第三百零六條第一項之罪，依同法第三百五
    十七條及第三百零八條之規定，均須告訴乃論，茲據告訴人乙○○及丙○○於本
    院九十年二月十四日審理中當庭撤回告訴，揆諸前開說明，應諭知不受理之判決
    。
據上論斷，應依刑事訴訟法第二百九十九條第一項前段，第三百零三條第三款，刑法
第五十六條、第三百零五條、第七十四條第二款，罰金罰鍰提高標準條例第一條前段
，判決如主文。
本案經檢察官蔣忠義到庭執行職務
中      華      民      國      九十      年      二    月    二十七    日
                                      臺灣屏東地方法院刑事第一庭
                                          法  官  王以齊
右正本證明與原本無異。
如不服本判決，應於判決送達後十日內，向本院提出上訴狀。
                                          書記官  林天化
中      華      民      國      九十      年      二    月    二十七    日
附錄本判決論罪科刑法條：
刑法第三百零五條
以加害生命、身體、自由、名譽、財產之事，恐嚇他人致生危害於安全者，處二年以
下有期徒刑、拘役或三百元以下罰金。


司法院資訊處製作；財團法人民間司法改革基金會備份。
